Minutes et répertoires du notaire Jean DEMAS, 25 janvier 1612 - 1er janvier 1666 (étude XXI)
Archives nationales
- Minutes de Jean DEMAS, 25 janvier 1612 - avril 1666; MC/ET/XXI/81 - MC/ET/XXI/214
  - Minutes. 1656, janvier - juin, janvier - juin 1656; MC/ET/XXI/169; registre
    - Contrat de mariage entre David de La Croix, écuyer, conseiller, secrétaire du Roi, maison et couronne de France et de ses finances, seigneur de Merval, demeurant rue du Petit-More et Marie Muysson, fille de Henry Muysson, seigneur de Bailleul et du Thoillon, bourgeois de Paris, demeurant rue d
      contrat de mariage; Cinq-Diamants (rue des); Conrart, Valentin (1603-1675); La Croix, David de; Muysson, Marie; Muysson, Henri; secrétaire du roi (Ancien Régime); secrétaire des finances (Ancien Régime)
    - Déclaration par Valentin Conrart, écuyer, conseiller et secrétaire du Roi, maison et couronne de France, demeurant rue Saint-Martin, procureur de François de Guez, seigneur de Balzac, et d'Anne de Guez, veuve de François Patrus de Campagnol, capitaine au régiment des gardes du Roi, héritiers de Jean-Louis de Guez, au sujet de la donation de 2 000 livres faite par celui-ci à l'Académie française pour la fondation d'un prix de dévotion. Signatures de Pellisson-Fontanier, directeur, Doujat, chancelier, Giry, secrétaire commis en la place de Conrart, Gomberville Le Roy, académicien, Chaumont, académicien, Mézeray, académicien, et Conrart., 21 février 1656 - 10 mars 1656; MC/ET/XXI/169
      Pièces jointes: 1653, 3 novembre. Lettre autographe de Jean-Louis de Guez de Balzac à Conrart, avec un billet qui n'est pas de sa main.
      1653, 13 novembre. Projet de fondation par l'Académie.
      . 1654, 12 janvier. Procuration de Jean-Louis Guez de Balzac, reçue par Julhas, notaire royal à Angoulême.
      1656, 17 janvier. En l'hôtel de Séguier, chancelier de France, délibération de l'Académie au sujet de la dite donation, avec un projet de contrat avec les héritiers de Jean-Louis de Guez. Signatures de Pellisson-Fontanier, directeur, Doujat, chancelier de l'Académie, Conrart, et Giry, secrétaire commis en la place de M. Conrart. Dans la marge, liste des membres présents.
      Angoulême. 1655, 12 juillet. Procuration de François et d'Anne de Guez à Valentin Conrart.
      1656, 10 mars. Ratification par François et Anne de Guez du contrat de fondation établi par Valentin Conrart.
      Documents du Minutier central concernant l'histoire littéraire (1650-1700) [2295 actes], par Madeleine Jurgens et Marie-Antoinette Fleury, Paris, Presses universitaires de France, 1960, p. 1 (instrument de recherche imprimé dématérialisé dont la version intégrale est accessible en ligne par la rubrique 'Autres instruments de recherche', voir contexte dans le Plan d’orientation général - Notaires de Paris, guides thématiques du Minutier).
      déclaration; procuration; délibération; Saint-Martin (rue); Angoulême (Charente); Balzac, Jean Louis Guez de (1595-1654); Conrart, Valentin (1603-1675); Guez, François de; Guez, Anne de; Patrus de Campagnol, Anne; Pellisson-Fontanier, Paul (1624-1693); Doujat, Jean (1609-1688); Giry (M.); Le Roy de Gomberville, Marin (1600-1674); Chaumont (M.); Mézeray, François Eudes de (1610-1683); Séguier, Pierre (1588-1672); secrétaire du roi (Ancien Régime); officier (armée); chancelier de France (Ancien Régime)
    - - Constitution d'une rente de 100 livres tournois par Augustin Courbé, libraire ordinaire du duc d'Orléans, et Jeanne Le Jay, sa femme, au profit de l'Académie française, moyennant la somme de 2 000 livres tournois. Cette constitution est acceptée par Paul Pellisson-Fontanier, directeur, Jean Doujat, historiographe et professeur du Roi en droit canon, chancelier, Valentin Conrart, secrétaire de la dite Académie, Antoine Godeau, Daniel de Priezac, Olivier Patru, académiciens.-., 31 mars 1656 - 30 mai 1663; MC/ET/XXI/169
      En marge: 1663, 30 mai. Rachat de la rente précédente.
      Documents du Minutier central concernant l'histoire littéraire (1650-1700) [2295 actes], par Madeleine Jurgens et Marie-Antoinette Fleury, Paris, Presses universitaires de France, 1960, p. 2 (instrument de recherche imprimé dématérialisé dont la version intégrale est accessible en ligne par la rubrique 'Autres instruments de recherche', voir contexte dans le Plan d’orientation général - Notaires de Paris, guides thématiques du Minutier).
      constitution de rente; acte de vente; Courbé, Augustin; Le Jay, Jeanne; Pellisson-Fontanier, Paul (1624-1693); Doujat, Jean (1609-1688); Conrart, Valentin (1603-1675); Godeau, Antoine (1605-1672); Priézac, Daniel de (1590-1662); Patru, Olivier (1604-1681); libraire; chercheur; enseignant
  - Minutes. 1656, juillet - décembre, juillet - décembre 1656; MC/ET/XXI/170; registre
    - JARDIN au terroir de Paradis près de Saint-Lazare § Bail par Guillaume BONTAULT à Etienne HARDOYN, tous deux maîtres jardiniers à Paris, d'un arpent, demi quartier de JARDIN, 6 juillet 1606; MC/ET/XXI/170; fol. III/C/VII
    - Constitution par Louis de Manneville, chevalier, seigneur et patron d'Osonville, Patteville et Sericourt, demeurant à Sericourt, logé rue Saint-Martin, à l'image Notre-Dame, en son nom et au nom de Suzanne de Sericourt, sa femme, à Jean Chapelain, d'une rente de 350 livres, moyennant la somme de 6 300 livres., 2 août 1656 - 4 novembre 1667; MC/ET/XXI/170; n°34
      À la suite: 1667, 4 novembre. Rachat de la dite rente par Louis de Manneville, prévôt de la paroisse de Marizy [Marizy-Sainte-Geneviève (Aisne)], fils et héritier en partie de Louis de Manneville.
      Pièce jointe: 1656, 10 juin. Procuration de Suzanne de Sericourt.
      Documents du Minutier central concernant l'histoire littéraire (1650-1700) [2295 actes], par Madeleine Jurgens et Marie-Antoinette Fleury, Paris, Presses universitaires de France, 1960, p. 65 (instrument de recherche imprimé dématérialisé dont la version intégrale est accessible en ligne par la rubrique 'Autres instruments de recherche', voir contexte dans le Plan d’orientation général - Notaires de Paris, guides thématiques du Minutier).
      constitution de rente; acte de vente; procuration; Séricourt (Pas-de-Calais); Saint-Martin (rue); Notre-Dame (image); Marizy-Sainte-Geneviève (Aisne); Chapelain, Jean; Manneville, Louis de (père); Sericourt, Suzanne de; Manneville, Louis de (fils); prévôt (Ancien Régime)
    - ORFÈVRE ROGUIN Mathieu § transport de droits successifs, 2 août 1656; MC/ET/XXI/170
      transport de droits; Roguin, Mathieu
    - ROGUIN (Mathieu) orfèvre § Transports de droits successifs, 2 août 1656; MC/ET/XXI/170
    - Constitution par Louis de Manneville, logé rue Neuve-Saint-Merri, à l'image Saint-Pierre, à Jean Chapelain, d'une rente de 150 livres à recevoir de la main des doyens, gouverneurs et administrateurs des confrères de la Passion en l'hôtel de Bourgogne, à prendre sur une rente de 200 livres constituée par eux au dit Manneville par contrat du 31 décembre 1648, moyennant la somme de 2 700 livres., 4 août 1656 - 22 mars 1657; MC/ET/XXI/170; n°39
      À la suite: 1657, 22 mars. Constitution par Louis de Manneville et Suzanne de Sericourt, sa femme, logés rue Neuve-Saint-Merri, à l'image Saint-Pierre, d'une rente de 50 livres, moyennant 900 livres à prendre sur celle qui leur est due par les confrères de la Passion.
      constitution de rente; Neuve-Saint-Merri (rue); Saint-Pierre (image); Mauconseil (rue); Bourgogne (hôtel de); Chapelain, Jean; Manneville, Louis de; Sericourt, Suzanne de
    - PITAN (Jean) marchand orfèvre § Transport, 30 août 1656; MC/ET/XXI/170
      Pitan, Jean
    - ORFÈVRE PITTAN Jean § transport, 30 août 1656; MC/ET/XXI/170
  - Minutes. 1657, janvier - juin, janvier - juin 1657; MC/ET/XXI/171; registre
    - RELIGION PRÉTENDUE RÉFORMÉE (Abjuration) § Conversion: dot donnée à Madeleine PETAU de MOLLETTE, ayant abjuré l'hérésie et sur le point d'entre au couvent des religieuses du Saint-Sacrement, 3 février 1651; MC/ET/XXI/171
      Religion Prétendue Réformée, Abjuration
    - PETAU de MOLLETTE (Madeleine) § Conversion et dot donnée à Madeleine PETAU de MOLLETTE, ayant abjuré l'hérésie (R.P.R.) et sur le point d'entre au couvent des religieuses du Saint-Sacrement., 3 février 1651; MC/ET/XXI/171
      Pétau de Mollette, Madeleine
    - Transport par Anne Chapelain, veuve d'André Belot, procureur au Grand Conseil, demeurant rue des Ménétriers, à Jean Chapelain, son frère, d'une rente de 50 livres, moyennant la somme de 900 livres., 3 février 1657; MC/ET/XXI/171; n°32
      cession; Ménétriers (rue des); Chapelain, Jean; Chapelain, Anne; Belot, André; procureur du roi (Ancien Régime)
    - CATILLON (Jean) marchand lapidaire § Mariage, 6 mars 1657; MC/ET/XXI/171
      contrat de mariage; Catillon, Jean
    - ORFÈVRE RIGNAC Pierre § mariage, 6 mars 1657; MC/ET/XXI/171
      contrat de mariage; Rignac, Pierre
    - LAPIDAIRE CATILLON (Jean) § mariage, 6 mars 1657; MC/ET/XXI/171
    - RIGNAC (Pierre) marchand orfèvre § Mariage, 6 mars 1657; MC/ET/XXI/171
    - MOREAU (René) lecteur et professeur ordianire du Roi, d/r/ en médecine § Constitution de rente, 2 avril 1657 - 28 avril 1657; MC/ET/XXI/171
      constitution de rente; Moreau, René
    - GAULTIER (Claude) marchand orfèvre § Constitution de rente., 13 mai 1657; MC/ET/XXI/171
      constitution de rente; Gaultier, Claude
    - ORFÈVRE GAULTIER Claude § constitution de rente, 13 mai 1657; MC/ET/XXI/171
    - Rétrocession par Jean Chapelain à Pierre Fourniquet, procureur en Parlement, demeurant rue Quincampoix, d'une créance de 2 044 livres, transportée par contrat du 14 mars 1654., 18 juin 1657; MC/ET/XXI/171; n°177
      Documents du Minutier central concernant l'histoire littéraire (1650-1700) [2295 actes], par Madeleine Jurgens et Marie-Antoinette Fleury, Paris, Presses universitaires de France, 1960, p. 66 (instrument de recherche imprimé dématérialisé dont la version intégrale est accessible en ligne par la rubrique 'Autres instruments de recherche', voir contexte dans le Plan d’orientation général - Notaires de Paris, guides thématiques du Minutier).
      cession; Quincampoix (rue); Chapelain, Jean; Fourniquet, Pierre; procureur de justice (Ancien Régime)
    - Constitution par Etienne Guérin, conseiller du Roi et constructeur général des voies en Touraine, Anjou et Maine, et par François Cocquet, demeurant ensemble à Paris, rue des Deux-Portes, en leur nom et au nom de Marie Guérin, femme du dit Cocquet, à Jean Chapelain, d'une rente de 388 livres 18 sols, moyennant la somme de 7 000 livres., 30 juin 1657; MC/ET/XXI/171; n°191
      constitution de rente; Deux-Portes (rue des); Chapelain, Jean; Guérin, Etienne; Coquet, François; Guérin, Marie
  - Minutes. 1657, juillet - décembre, juillet - décembre 1657; MC/ET/XXI/172; registre
    - Contrat de mariage entre Edmé Pitaies, maître faiseur d'instruments, rue Neuve, paroisse Saint-Médéric, et Marguerite Hubert, fille de feu Robert, officier du roi, et de Marguerite Lemaire., 29 juillet 1657; MC/ET/XXI/172
      contrat de mariage; Neuve (rue); Saint-Merri (paroisse); facteur d'instruments de musique
    - MAGNIER (Laurent) maître sculpteur bourgeois de Paris § Bail à loyer petit ange, 25 octobre 1657; MC/ET/XXI/172
      bail; Magnier, Laurent
    - SCULPTEUR MAGNIER (Laurent) § bail à loyer, 25 octobre 1657; MC/ET/XXI/172
    - AMELOT (Jehan) seigneur de Bizeuil, conseiller ordianire du Roy § Bail à loyer, 26 octobre 1657; MC/ET/XXI/172
      bail; Amelot, Jean
    - GREBERDS (Jacques) maître orfèvre § mariage, 4 novembre 1657; MC/ET/XXI/172
      contrat de mariage; Greberds, Jacques
    - ORFÈVRE GREBERAS Jacques § mariage, 4 novembre 1657; MC/ET/XXI/172
      contrat de mariage; Greberas,Jacques
    - POMPADOUR (Helye de) marquis de Laurier § Quittance transaction, 5 décembre 1657; MC/ET/XXI/172
      quittance; accord; Pompadour, Helye de
    - BRODELIN (Claude) poudrier parfumeur. § Apprentissage, 26 décembre 1657; MC/ET/XXI/172
      contrat d'apprentissage; Brodelin, Claude
  - Minutes. 1658, janvier - juin, janvier - juin 1658; MC/ET/XXI/173; registre
    - Constitution par Catherine de Vivonne, marquise de Rambouillet, Charles de Sainte-Maure, marquis de Montausier et de Pisani, Julie d'Angennes, son épouse, et Angélique-Clarice d'Angennes, demeurant en l'hôtel de Rambouillet, rue Saint-Thomas-du-Louvre, à François Hobier, conseiller du Roi en ses conseils, demeurant rue de l'Egout, de 1 250 livres de rente, moyennant 25 000 livres., 4 mars 1658 - 19 juin 1671; MC/ET/XXI/173
      À la suite: 1671, 19 juin. Présentation d'une déclaration de François Hobier, suivant laquelle la rente appartient à Valentin Conrart.
      constitution de rente; déclaration; Saint-Thomas-du-Louvre (rue); Egout (rue de l'); Conrart, Valentin (1603-1675); Rambouillet, Catherine de Vivonne (1588-1665, marquise de); Sainte-Maure, Charles de (1610-1690); Montausier, Charles de (1610-1690); Angennes, Angélique Clarice d'; Angennes, Julie d' (1607-1671); Hobier, François; précepteur
    - Constitution par Aloph Des Gorris, seigneur de Naucourt et de Voisins, près Coulomniers, logé rue Saint-Martin, agissant pour lui et pour Péronne de Dompierre, sa femme, à François Hobier, d'une rente de 150 livres, moyennant 3 000 livres, en présence de Valentin Conrart, procureur de Marie Conrart, sa soeur, veuve de Jean de Dompierre, qui se porte caution des constituants., 9 mars 1658 - 11 mars 1658; MC/ET/XXI/173
      À la suite: Compiègne. 1658, 11 mars. Ratification de l'acte précédent par Péronne de Dompierre et par Marie Conrart, sa mère.
      Documents du Minutier central concernant l'histoire littéraire (1650-1700) [2295 actes], par Madeleine Jurgens et Marie-Antoinette Fleury, Paris, Presses universitaires de France, 1960, p. 158 (instrument de recherche imprimé dématérialisé dont la version intégrale est accessible en ligne par la rubrique 'Autres instruments de recherche', voir contexte dans le Plan d’orientation général - Notaires de Paris, guides thématiques du Minutier).
      constitution de rente; ratification; Saint-Martin (rue); Compiègne (Oise); Conrart, Valentin (1603-1675); Hobier, François; Des Gorris, Aloph; Dompierre, Péronne de; Conrart, Marie; Dompierre, Jean de
    - Constitution par Augustin Fraynier, chevalier, seigneur de Roussille, baron de Donnemarie-en-Puisaye [Dammarie-en-Puisaye (Loiret)], gentilhomme ordinaire de la Chambre du Roi, et par Françoise de Rivière, sa femme, demeurant rue Saint-Martin, à Jean Chapelain d'une rente de 100 livres, moyennant la somme de 1 800 livres., 12 mars 1658 - 1659; MC/ET/XXI/173; n°60
      À la suite: 1659, 31 décembre. Rachat de la dite rente par Emmanuel Bourdin, comte d'Assy, gendre et procureur des deux constituants.
      Documents du Minutier central concernant l'histoire littéraire (1650-1700) [2295 actes], par Madeleine Jurgens et Marie-Antoinette Fleury, Paris, Presses universitaires de France, 1960, p. 67 (instrument de recherche imprimé dématérialisé dont la version intégrale est accessible en ligne par la rubrique 'Autres instruments de recherche', voir contexte dans le Plan d’orientation général - Notaires de Paris, guides thématiques du Minutier).
      constitution de rente; acte de vente; Dammarie-en-Puisaye (Loiret); Saint-Martin (rue); Chapelain, Jean; Fraynier, Augustin; Rivière, Françoise de; Bourdin, Emmanuel
    - Constitution par Antoine Des Fossés, seigneur de Bessancourt, logé rue Ogniard, en son nom et au nom de Louise de Stanaye, sa femme, par Laurent Du Chastelet, seigneur de Fresnières, et par Catherine Favier, sa femme, demeurant rue Quincampoix, à Jean Chapelain, d'une rente de 277 livres 15 sols 4 deniers, moyennant la somme de 5 000 livres., 14 mars 1658 - 11 février 1659; MC/ET/XXI/173; n°61
      À la suite: 1658, 14 mars. Déclaration d'Antoine Des Fossés, par laquelle il reconnaît que Laurent du Chastelet et Catherine Favier ne sont intervenus dans le contrat que pour lui faire plaisir et s'engage à en supporter seul les charges.
      En marge: 1659, 11 février. Ratification par Louise de Stanaye, de la dite constitution.
      Pièce jointe: 1658, 17 février. Procuration par Louise de Stanaye à son mari.
      constitution de rente; déclaration; ratification; procuration; Ogniard (rue); Quincampoix (rue); Bessancourt (Val-d'Oise); Fresnières (Oise); Chapelain, Jean; Des Fossés, Antoine; Stanaye, Louise de; Du Chastelet, Laurent; Favier, Catherine
    - Bail par Marie de La Roche à Pierre Breteau, maître joueur d'instruments, demeurant rue Baillet, paroisse Saint-Germain-l'Auxerrois, et Marie Hacard, sa femme, de la maison où ils demeurent rue Baillet, pour 3 ans moyennant 350 livres par an., 30 mars 1658; MC/ET/XXI/173
      bail; Baillet (rue); Saint-Germain-l'Auxerrois (paroisse); musicien
    - LA MOTTE (Jean de) chirurgien ordianire du corps du Roi § Bail à loyer, par Marie de Vaucorbel à Jean de LA MOTTE, 20 avril 1658; MC/ET/XXI/173
      bail; La Motte, Jean de
    - LE COULON (Daniel) maître orfèvre § Transport de droits par. .., 17 juin 1658; MC/ET/XXI/173
      transport de droits; Le Coulon, Daniel
    - ORFÈVRE LE COULON Daniel § transport de droits, 17 juin 1658; MC/ET/XXI/173
  - Minutes. 1658, juillet - décembre, juillet - décembre 1658; MC/ET/XXI/174; registre
    - TAPISSERIE (histoire de Paris et Hélène) § Marché par Guy de Lanoy, tapissier du Roi, et Lacomme, maître tapissier, d'une tapisserie (18 à 20 aulnes de cours sur 2 1/2 de haut), 11 juillet 1658; MC/ET/XXI/174
      marché; Tapisserie, histoire de Paris et Hélène
    - Titre nouvel. Germain Pinel, compositeur ordinaire de ma musique du roi., 17 juillet 1658; MC/ET/XXI/174
    - OGILLE (Archibald) marchand orfèvre. § Obligation., 14 septembre 1658; MC/ET/XXI/174
      obligation; Ogille, Archibald
    - ORFÈVRE OGILLE Archibald § obligation, 14 septembre 1658; MC/ET/XXI/174
    - ANGUSSE (Jean) écossais ayant accompagné Marie Stuart en France § Attestations par André Milord Gray et le Ch./er/ J. d'Hamilton en faveur de Jean ANGUSSE, 5 octobre 1658; MC/ET/XXI/174
      attestation; Angusse, Jean
    - MALQUAY (Claude) maître graveur § Bail à loyer, 17 novembre 1658; MC/ET/XXI/174
      bail; Malquay, Claude
    - GRAVEUR MALQUAY (Claude) § bail à loyer, 17 novembre 1658; MC/ET/XXI/174
  - Minutes. 1659, janvier - juin, janvier - juin 1659; MC/ET/XXI/175; registre. Document détérioré.
    - Constitution par Alexandre Delbene, seigneur de La Mothe, demeurant rue Neuve-Saint-Louis, à Jean Chapelain, d'une rente de 333 livres 6 sols 8 deniers, moyennant 6 000 livres., 5 février 1659 - 9 mai 1659; MC/ET/XXI/175; n°23
      À la suite: 1659, 16 mars. Nouvelle constitution de 55 livres 12 sols 2 deniers, moyennant la somme de 1 000 livres.
      1659, 9 mai. Nouvelles constitutions de 166 livres 13 sols 4 deniers de rente, moyennant 3 000 livres et de 111 livres 2 sols 6 deniers, moyennant 2 000 livres.
      Documents du Minutier central concernant l'histoire littéraire (1650-1700) [2295 actes], par Madeleine Jurgens et Marie-Antoinette Fleury, Paris, Presses universitaires de France, 1960, p. 68 (instrument de recherche imprimé dématérialisé dont la version intégrale est accessible en ligne par la rubrique 'Autres instruments de recherche', voir contexte dans le Plan d’orientation général - Notaires de Paris, guides thématiques du Minutier).
      constitution de rente; Neuve-Saint-Louis (rue); Chapelain, Jean; Delbene, Alexandre
    - Bail à loyer. Simon Bongard, maître faiseur d'instruments., 29 avril 1659; MC/ET/XXI/175
      bail; facteur d'instruments de musique
    - ISNARD (Jacques), historiographe grec du Roi § Transaction., 13 mai 1659; MC/ET/XXI/175
      accord; Isnard, Jacques
    - MAILLET (Jacques) imprimeur en taille douce § Echange, 14 mai 1659; MC/ET/XXI/175
      échange; Maillet, Jacques
    - IMPRIMEUR en TAILLE DOUCE MAILLET (Jacques) § échange, 14 mai 1659; MC/ET/XXI/175
  - Minutes. 1659, juillet - décembre, juillet - décembre 1659; MC/ET/XXI/176; registre
    - DOUBLET (Pierre) maître orfèvre § Constitution de rente., 5 août 1659; MC/ET/XXI/176
      constitution de rente; Doublet, Pierre
    - ORFÈVRE DOUBLET Pierre § constitution de rente, 5 août 1659; MC/ET/XXI/176
    - ROBBELIN (Marc) architecte des bâtiments du Roi § Descharge, 11 août 1659; MC/ET/XXI/176
      Robbelin, Marc
    - ARCHITECTE ROBELIN (Marc) § déscharge, 11 août 1659; MC/ET/XXI/176
      Robelin, Marc
    - Transport par Jacques Conrart, demeurant rue des Vieilles-Etuves, Marie Conrart, veuve de Jean de Dompierre, logée rue des Cinq-Diamants, Henry Muysson, sieur du Thoillon, conseiller du Roi et de ses finances, et Péronne Conrart, sa femme, demeurant rue des Cinq-Diamants, agissant en leurs noms et comme procureurs de Valentin Conrart, leur frère aîné, en tant qu'héritiers bénéficiaires de Jean Conrart, leur frère, à Pierre Le Masle, notaire royal en la châtellenie de Montlhéry, demeurant à Savigny-sur-Orge, de 2 000 livres de principal qui leur était dû avec intérêts par Louis Le Masle, laboureur à Montgeron, moyennant bon payement., 15 octobre 1659; MC/ET/XXI/176
      cession; Vieilles-Etuves (rue des); Cinq-Diamants (rue des); Montlhéry (Essonne); Savigny-sur-Orge (Essonne); Montgeron (Essonne); Conrart, Valentin (1603-1675); Muysson, Henri; Conrart, Jacques; Conrart, Jean; Conrart, Marie; Dompierre, Jean de; Conrart, Péronne; Le Masle, Pierre; notaire; agriculteur
    - Déclaration de Pierre Le Masle, suivant laquelle le transport précédent s'est effectué moyennant la somme de 800 livres seulement., 15 octobre 1659; MC/ET/XXI/176
      déclaration; Conrart, Valentin (1603-1675); Le Masle, Pierre
  - Minutes. 1660, janvier - juin, janvier - juin 1660; MC/ET/XXI/177; registre
    - NOBLET (Michel) architecte des bâtiments du Roi § Quittance., 10 mars 1660; MC/ET/XXI/177
      quittance; Noblet, Michel
    - ARCHITECTE NOBLET (Michel) § quittance, 10 mars 1660; MC/ET/XXI/177
    - ISNARD (Jacques), historiographe du Roi § Contrat de profession de la fille de Jacques ISNARD, 19 mars 1660; MC/ET/XXI/177
      Isnard, Jacques
    - DOUBLET (Pierre) maître orfèvre § Quittance par la femme de feu .., 26 avril 1660; MC/ET/XXI/177
      quittance; Doublet, Pierre
    - ORFÈVRE DOUBLET Pierre § quittance, 26 avril 1660; MC/ET/XXI/177
    - Rachat par Jean Chapelain, ayant les droits d'Anne Chapelain, sa soeur, veuve d'André Belot, à Jean Cottart, marchand épicier, bourgeois de Paris, demeurant rue des Lombards, d'une rente de 50 livres, moyennant la somme de 926 livres 7 sols, pour le principal et les arrérages., 30 juin 1660; MC/ET/XXI/177
      acte de vente; Lombards (rue des); Chapelain, Jean; Chapelain, Anne; Belot, André; Cottart, Jean; commerçant
  - Minutes. 1660, juillet - décembre, juillet - décembre 1660; MC/ET/XXI/178; registre
    - Constitution. Guillaume Hardel, maître faiseur d'instruments., 9 août 1660; MC/ET/XXI/178
      constitution de rente; facteur d'instruments de musique
  - Minutes. 1661, juillet - décembre, juillet - décembre 1661; MC/ET/XXI/180; registre
    Les mois de janvier à juin 1661 manquent.
  - Minutes. 1662, janvier - juin, janvier - juin 1662; MC/ET/XXI/181; registre
  - Minutes. 1662, juillet - décembre, juillet - décembre 1662; MC/ET/XXI/182; registre
  - Minutes. 1663, janvier - juin, janvier - juin 1663; MC/ET/XXI/183; registre
    - ÉVÊCHÉ de BAYEUX § Procuration par Edouard MOLE, seigneur de LANCY, conseiller du roi en ses conseils, nommé par S.N. à l'ÉVÊCHÉ de BAYEUX, demeurant à Paris en l'enclos du Palais, à Pierre AUVRAY, bourg. de Paris, demeurant rue de la Harpe, pour faire la recette de différentes paroisses près de Caen (2 actes et une procuration devant notaire de Caen), 14 août 1647; MC/ET/XXI/183